臺灣板橋地方法院刑事判決　　　　　　　　　　　　　九十一年度交訴字第四二號
　　公　訴　人　臺灣板橋地方法院檢察署檢察官
　　被　　　告　甲○○
右列被告因公共危險等案件，經檢察官提起公訴（九十一年度偵字第四三０六號），
本院判決如左：
    主   文
甲○○駕駛動力交通工具肇事，致人傷而逃逸，處有期徒刑陸月，如易科罰金，以參
佰元折算壹日，緩刑參年。
被訴過失傷害部分公訴不受理。
    事   實
一、甲○○於民國（下同）九十年八月二十八日上午七時五十分許，騎乘車牌號碼Ｏ
    ＸＩ－六三六機車，沿台北縣中和市○○路往新店方向行駛，途經中和巿中正路
    與板橋市○○路口時，本應注意車前狀況，依當時情形，又無不能注意之情事，
    竟疏於注意，貿然行進，不慎自後撞及同向前方由乙○○騎乘之車號ＰＭＸ－二
    二八號機車，致乙○○人車倒地，受有頸挫傷及右足壓傷等傷害（傷害部份業據
    告訴人乙○○撤回告訴）。甲○○見狀停車查看乙○○受傷情形後，卻因另有急
    事，未報警或救護被害人，即駕車逃逸。乙○○記下車號後，經警循線查獲。
二、案經乙○○訴由台北縣政府警察局中和分局報請臺灣板橋地方法院檢察署檢察官
    偵查起訴。
    理    由
壹、有罪部分：
一、訊據被告甲○○固不否認前開車禍肇事之責，惟辯稱：伊並沒有肇事逃逸，當時
    伊有停車看被害人傷勢，覺得被害人沒受什麼傷，而當時又急著到醫院去看伊朋
    友，所以才沒等警察來，就離開現場云云。經查右開事實業據被害人乙○○在警
    訊、偵查中指陳綦詳，是被告對被害人因車禍受傷已知曉，卻未為任何必要之救
    護措施即離開現場，亦未留下任何聯繫資料，其逃逸之行為已甚為明確。再本件
    被害人因被告駕駛動力交通工具碰撞而肇事，有照片數禎、舉發單、道路交通事
    故調查報告表一份附卷為證；又被告駕車肇事後，致使被害人受有傷害，亦有診
    斷證明書一紙在卷可稽，綜上事證足認被告犯行明確，堪以認定。
二、核被告甲○○所為，係犯刑法第一百八十五條之四之肇事逃逸罪。爰審酌被告事
    故後即行逃逸，至偵審中雖仍有避就之處，惟已知悔改，與被害人達成民事和解
    ，並酌其犯罪手段、所生危害等一切情狀，量處如主文所示之刑，並諭知如易科
    罰金之折算標準。又被告並無前科，有臺灣高等法院檢察署刑案紀錄簡覆表一紙
    在卷可稽，其對於本次駕車所肇生之事故已與被害人達成和解，足見其已知痛悔
    ，惡性非重，且已歷此偵、審教訓，當知惕勵應不致有再犯之虞，因認其刑之宣
    告以暫不執行為適當，爰併予宣告緩刑三年，以啟自新。
貳、不受理部分：
一、公訴意旨另以：被告甲○○於九十年八月二十八日上午七時五十分許，騎乘車牌
    號碼ＯＸＩ－六三六機車，沿台北縣中和市○○路往新店方向行駛，途經中和中
    正路與板橋市○○路口時，本應注意車前狀況，依當時情形情形，又無不能注意
    之情事，竟疏於注意，貿然行進，不慎自後撞及同向前方由乙○○騎乘之車號Ｐ
    ＭＸ－二二八號機車，致乙○○人車倒地，受有頸挫傷及右足壓傷等傷害，因認
    被告涉有刑法第二百八十四條第一項前段之過失傷害罪嫌。
二、按告訴乃論之罪，告訴人於第一審辯論終結前得撤回其告訴；又告訴經撤回者，
    應諭知不受理之判決，刑事訴訟法第二百三十八條第一項、第三百零三條第三款
    分別定有明文。經查，被告駕車撞傷告訴人部分，起訴書認係觸犯刑法第二百八
    十四條第一項前段之罪，依同法第二百八十七條之規定，須告訴乃論。茲據告訴
    人當庭撤回其告訴，揆諸上揭之說明，自應諭知不受理之判決。
據上論斷，應依刑事訴訟法第二百九十九條第一項前段、第三百零三條第三款，刑法
第一百八十五條之四、第四十一條第一項前段、第七十四條第一款，罰金罰鍰提高標
準條例第二條，判決如主文。
本案經檢察官高智美到庭執行職務。
中      華      民      國      九十一      年      六      月  十三    日
                                  臺灣板橋地方法院交通法庭
                                        法  官  古  秋  菊
右正本證明與原本無異。
如不服本判決，應於判決送達後十日內，向本院提出上訴狀。
                                        書記官  蕭  詩  穎
中      華      民      國      九十一      年      六      月   十三   日
附錄本件論罪科刑所用法條全文
刑法第一百八十五條之四
駕駛動力交通工具肇事，致人死傷而逃逸者，處六月以上五年以下有期徒刑。
